臺灣臺北地方法院刑事判決　　　　　　　96年度易字第1215號
公　訴　人　臺灣臺北地方法院檢察署檢察官
被　　　告　乙○○
上列被告因誣告案件，經檢察官聲請簡易判決處刑（96年度偵字
第6589號），本院認不宜簡易判決處刑（96年度簡字第1602號）
，改通常程序訴訟審理，本院判決如下：
    主  文
乙○○未指定犯人，而向該管公務員誣告犯罪，處有期徒刑參月
，如易科罰金，以新臺幣壹仟元折算壹日。
    事  實
一、乙○○明知其未遭人剝奪行動自由，於民國96年3 月12日上
    午11時29分起至同日下午3時8分左右，在臺北縣三重市○○
    路○段一帶，以其持用之0000000000號行動電話，接續撥打
    數通電話及傳簡訊，向妻子甲○○及家人謊稱因在外與人有
    債務糾紛，現已遭債權人限制行動討債勒贖為由，要求妻子
    甲○○及家屬匯新臺幣150 萬元至指定之帳戶，其中第三通
    電話並要求其妻子前往警局報案，以便其妻子及家人瞭解問
    題之嚴重性，致不知情之甲○○向臺北縣政府警察江陵派出
    所報案，誣告未指定犯人涉犯擄人勒贖罪嫌。嗣於翌日凌晨
    5 時許，始告知其妻係自導自演並返家後，於承辦員警尚未
    知悉事情始末前，即前往上開派出所向承辦員警自白犯罪，
    而知悉上情。
二、案經臺北市政府警察局文山第二分局報告臺灣臺北地方法院
    檢察署檢察官偵查後聲請簡易判決處刑。
    理  由
一、本件被告乙○○對於檢察官起訴書證據清單所提人證、物證
    之證據能力均不加以爭執，則該等證據資料自有證據能力，
    合先敘明。
二、上述事實，業據被告於警詢、偵訊及本院審理時均坦承不諱
    ，核與證人即被告之妻甲○○於警詢、偵訊時證述之情節均
    相符，並有行動電話簡訊照片、臺灣大哥大公司雙向通聯資
    料、臺北縣警察局新店分局受理刑事案件報案三聯單、調查
    筆錄與受理各類案件紀錄表及內政部警政署刑事警察局協助
    執行行動電話發話即時位置查詢單等件在卷可資佐證。綜此
    ，由上開證人證詞及相關證物等補強證據，足證被告之自白
    核與事實相符。是本件事證明確，被告犯行堪以認定，應予
    依法論科。
三、核被告所為，係犯刑法第171條第1項之未指定犯人誣告罪。
    被告利用不知情之甲○○為上開犯行，係間接正犯。而被告
    於所誣告之案件裁判確定前即自白犯罪，應依刑法第172 條
    規定減輕其刑。爰審酌：(一)被告係高職肄業之學歷，智識程
    度非高；(二)被告係因面臨他人催討債務之經濟壓力，卻不敢
    向家人開口代為清償所欠賭債，即為本件犯行之犯罪動機與
    目的；(三)被告透過密集電話與簡訊向家人表示遭人綁架勒贖
    ，並請妻子報警之犯罪手段；(四)被告所為不僅造成家人之恐
    慌，更需動員大批警力開啟刑事案件之偵辦，嚴重影響並耗
    損警力之運用，並使他人可能受刑事偵查之危險，顯見危害
    甚重；(五)被告於警詢、偵訊及本院審理均坦承犯行，顯有悔
    意之犯後態度等一切情狀，量處如主文所示之刑，並諭知易
    科罰金之折算標準。
據上論斷，應依刑事訴訟法第452條、第284條之1、第299條第1
項前段，刑法第171條第1項、第172條、第41條第1項前段，刑法
施行法第1條之1，判決如主文。
本案經檢察官楊碧瑛到庭執行職務。
中　　華　　民　　國　　96　　年　　6 　　月　　27　　日
　　　　　　　　　刑事第六庭    法　官　林孟皇
本正本證明與原本無異。
如不服本判決，應於判決送達後10日內，向本院提出上訴狀。
　　　　　　　　　　　　　　　　書記官　宋德華
中　　華　　民　　國　　96　　年　　6 　　月　　27　　日
附錄本件論罪科刑法條全文
中華民國刑法第171條（未指定犯人誣告罪）
未指定犯人，而向該管公務員誣告犯罪者，處一年以下有期徒刑
、拘役或三百元以下罰金。
未指定犯人，而偽造、變造犯罪證據，或使用偽造、變造之犯罪
證據，致開始刑事訴訟程序者，亦同。
